【裁判字號】    95,台非,1
【裁判日期】    950105
【裁判案由】    違反毒品危害防制條例
【裁判全文】
最高法院刑事判決                  九十五年度台非字第一號
    上  訴  人  最高法院檢察署檢察總長
    被      告  甲○○
                        3之1.
                       （另案在台灣桃園監獄執行）
上列上訴人因被告違反毒品危害防制條例案件，對於台灣桃園地
方法院中華民國九十三年九月二十九日第一審確定刑事簡易判決
（九十三年度壢簡字第一三一九號，聲請簡易判決處刑案號：台
灣桃園地方法院檢察署九十三年度毒偵字第一三三六號），認為
部分違法，提起非常上訴，本院判決如下：
    主  文
原判決關於違背法令部分撤銷。
甲○○施用第二級毒品，處有期徒刑肆月，如易科罰金，以佰
元折算壹日。
    理  由
非常上訴理由稱：「按受有期徒刑之執行完畢，或受無期徒刑或
有期徒刑一部之執行而赦免後，五年以內再犯有期徒刑以上之罪
者，為累犯，加重其刑至二分之一，刑法第四十七條規定甚明。
本案被告前於七十七年間，因盜匪案件，經台灣高等法院判決有
期徒刑八年七月，於七十八年四月二十四日入監執行，並於八十
二年四月三十日出監，後因撤銷假釋，復於八十八年十一月一日
入監執行殘刑三年六月十七日，並接續執行另犯竊盜案件受有期
徒刑四月及十月確定判決之刑，又於九十一年一月二十五日假釋
出監，後再次經撤銷假釋，於九十二年十二月二十五日入監執行
殘餘刑期二年二月二十日，有台灣桃園地方法院檢察署刑案資料
查註紀錄表一份可參；本案被告於九十二年十二月二十五日前九
十六小時內某時，施用毒品案件，其前案尚在假釋中而未執行完
畢，自無累犯之適用，本件台灣桃園地方法院誤為累犯之判決，
揆諸首開說明，顯有判決適用法則不當之違法。案經確定，爰依
刑事訴訟法第四百四十一條、第四百四十三條提起非常上訴，以
資糾正。」等語。
本院按受有期徒刑之執行完畢，或受無期徒刑或有期徒刑一部之
執行而赦免後，五年以內再犯有期徒刑以上之罪者，始構成累犯
，加重其刑至二分之一，刑法第四十七條定有明文；而所謂執行
完畢，除在監獄執行期滿者外，如為假釋出獄，須在無期徒刑滿
十五年，或在有期徒刑所餘刑期內，未經撤銷假釋者，其未執行
之刑始以已執行論。本件被告甲○○固曾於七十七年間因犯盜匪
案件，經台灣高等法院八十年度聲減字第四○一七號裁處有期徒
刑八年七月確定，於八十二年四月三十日假釋出監，後因撤銷假
釋，復於八十八年十一月一日入監執行殘刑三年六月十七日，並
接續執行另犯竊盜案件受有期徒刑四月及十月確定判決之刑，又
於九十一年一月二十五日假釋出監，又再經撤銷假釋，於九十二
年十二月二十五日入監執行殘餘刑期二年二月又二十九日，刑期
至九十五年二月十四日始屆滿，有台灣桃園地方法院檢察署刑案
資料查註紀錄表一份在卷可稽。則被告於九十二年十二月二十五
日前九十六小時內某時，再犯本件施用第二級毒品罪，其前案尚
未執行完畢，揆諸上開說明，於論處被告本件罪刑時，自不能論
以累犯，原判決未審及此，遽認被告為累犯，適用刑法第四十七
條規定加重其刑，自有適用法則不當之違背法令；案經確定，且
於被告不利，非常上訴意旨執以指摘，洵有理由，應由本院將原
判決關於諭知累犯違背法令部分撤銷，另行判決如主文第二項所
示，並諭知易科罰金之折算標準，以資糾正。
據上論結，應依刑事訴訟法第四百四十七條第一項第一款但書，
毒品危害防制條例第十條第二項，刑法第十一條前段、第四十一
條第一項前段，罰金罰鍰提高標準條例第二條，判決如主文。
中    華    民    國  九十五  年    一    月    五    日
                      最高法院刑事第十二庭
                          審判長法官  林  永  茂
                                法官  洪  文  章
                                法官  蘇  振  堂
                                法官  蕭  仰  歸
                                法官  何  菁  莪
      本件正本證明與原本無異
                                      書  記  官
中    華    民    國  九十五  年    一    月   十一   日
                                                      Ｌ


司法院資訊處製作；財團法人民間司法改革基金會備份。
